臺灣板橋地方法院刑事判決　　　　　　 94年度訴緝字第102號
公　訴　人　臺灣板橋地方法院檢察署檢察官
被　　　告　甲○○
上列被告因違反毒品危害防制條例案件，經檢察官提起公訴（九
十三年度毒偵字第八四二號），被告於準備程序中對被訴之事實
為有罪陳述，本院合議庭裁定由受命法官獨任行簡式審判程序，
並判決如下：
    主  文
甲○○連續施用第一級毒品，處有期徒刑捌月。扣案第一級毒品
海洛因陸包（驗餘淨重合計拾參點伍參公克，純質淨重拾壹點陸
參公克）、第二級毒品甲基安非他命陸包（扣案毛重合計陸點玖
公克）均沒收銷燬之；上開第一級毒品海洛因之外包裝袋陸只（
共重貳點壹壹公克）、第二級毒品甲基安非他命之外包裝袋陸只
均沒收。
    事  實
一、甲○○前於民國八十七年間因施用第二級毒品安非他命案件
    ，經臺灣彰化地方法院裁定送觀察、勒戒後，認無繼續施用
    毒品之傾向，經同法院於八十七年十二月二十九日以八十七
    年度訴緝字第六七號判決免刑確定。又於八十九年間因施用
    第二級毒品安非他命案件，經本院於九十年三月二十六日以
    九十年度毒聲字第一三六八號裁定送觀察、勒戒後，認有繼
    續施用毒品之傾向，再經本院以九十年度毒聲字第一六二六
    號裁定令入戒治處所施以強制戒治，屆滿三月後，其成效經
    評定為合格，無繼續戒治之必要，經本院於同年十一月十二
    日以九十年度毒聲字第四四三０號裁定停止戒治，所餘期間
    付保護管束，於九十年十二月六日釋放，嗣於九十一年四月
    十九日交付保護管束期滿，並經臺灣板橋地方法院檢察署檢
    察官於九十年四月三十日以九十年度毒偵字第一二一八號提
    起公訴，經本院於九十年六月八日以九十年度簡字第二三０
    號刑事簡易判決判處有期徒刑二月（施用安非他命部分）、
    三月（持有海洛因部分），應執行有期徒刑四月，如易科罰
    金以三百元折算一日確定，於九十三年四月二十六日執行完
    畢（本案不構成累犯），猶不知悔改。
二、甲○○明知毒品危害防制條例業經總統於八十七年五月二十
    日以華總（一）義字第八七０００九九八六０號令修正公布
    ，於同年五月二十二日生效，依該條例第二條第二項第一款
    、第二款之規定，將海洛因列為第一級毒品管理，甲基安非
    他命列為第二級毒品管理，不得非法持有、施用（同條例於
    九十二年六月六日再經立法院修正通過，於同年七月九日經
    總統令公布修正全文，並於九十三年一月九日施行生效，仍
    為相同之規定）。詎甲○○於上開強制戒治執行完畢釋放後
    五年內，竟基於施用第一級毒品海洛因之概括犯意，於九十
    二年十二月初某日起至同年十二月二十五日上午十時許，連
    續在臺中市「曼哈頓」汽車旅館及另二家不知名之汽車旅館
    等處，以將毒品海洛因摻入香菸內加以點燃後吸用之方式，
    非法施用毒品海洛因多次。又另行基於施用第二級毒品甲基
    安非他命之概括犯意，於九十二年十二月初某日起至同年十
    二月二十六日下午二時許，連續在上開汽車旅館等處，以將
    毒品甲基安非他命置於吸食器內，再點火加熱燒烤產生白煙
    吸聞之方式，非法施用第二級毒品甲基安非他命（起訴書記
    載為安非他命，業經公訴檢察官於審理中當庭更正為甲基安
    非他命）多次；其間，甲○○於九十二年十二月二十五日上
    午十時許施用毒品時，係將海洛因、甲基安非他命放置吸食
    器內，並點火加熱燒烤產生白煙吸聞之方式，同時非法施用
    海洛因及甲基安非他命。嗣於九十二年十二月二十六日下午
    三時十五分許，甲○○在彰化縣芬園鄉○○村○○路○段二
    九一巷九號前為警查獲，並扣得其所施用剩餘之第二級毒品
    甲基安非他命六包（扣案毛重合計六‧九公克；起訴書誤載
    為安非他命、重量十五‧二公克，均應予更正）、第一級毒
    品海洛因六包（扣案毛重合計十五‧二公克、淨重不詳；驗
    餘淨重十三‧五三公克，純質淨重十一‧六三公克，空包裝
    重二‧一一公克）。
三、案經彰化縣政府警察局彰化分局報請臺灣彰化地方法院檢察
    署呈請臺灣高等法院檢察署令轉臺灣板橋地方法院檢察署檢
    察官偵查起訴，而甲○○於準備程序中對被訴之事實為有罪
    陳述，本院合議庭裁定由受命法官獨任行簡式審判程序。
    理  由
一、訊據被告甲○○對於上揭時地，施用第一級毒品海洛因、第
    二級毒品甲基安非他命之犯罪事實，於警詢、偵查及本院審
    理中均坦承不諱；被告經警查獲所採集尿液經送鑑定，亦呈
    甲基安非他命陽性反應，有彰化縣衛生局九十三年一月五日
    煙檢字第九三０００三號煙毒尿液檢驗成績書、法務部調查
    局九十三年六月十七日調科壹字第九三六二四一四四一０號
    檢驗通知書（檢體編號Ａ三五三號）各一紙在卷可稽；另扣
    案白色粉末六包，經送法務部調查局鑑定，確為第一級毒品
    海洛因（扣案毛重合計十五‧二公克、淨重不詳；驗餘淨重
    十三‧五三公克，純質淨重十一‧六三公克）無誤，此有該
    局編號九十三年二月四日調科壹第000000000號鑑
    定通知書一紙附卷可憑。此外，並有白色結晶體六包（扣案
    毛重合計六‧九公克）扣案可資佐證，而被告於審理中供承
    上開扣案結晶體係其施用後所剩餘等語，且被告為警查獲後
    採集尿液亦呈甲基安非他命陽性反應，俱如前述，堪認該扣
    案白色結晶體均係第二級毒品甲基安非他命。再者，被告為
    警查獲後所採集尿液經送鑑定結果，固為嗎啡陰性反應，有
    前開彰化縣衛生局煙毒尿液檢驗成績書、法務部調查局檢驗
    通知書可憑，惟被告於警詢時供承：本次為警查獲前，伊最
    後一次施用海洛因是九十二年十二月二十五日上午等語；其
    於本院審理中供明：九十二年十二月二十五日早上十時許是
    最後一次施用海洛因時，且伊係將海洛因與（甲基）安非他
    命摻在一起施用，因為是第一次這樣施用，所以各加毒品的
    量很少等情；且按海洛因經注射入人體後，約百分之八十於
    二十四小時內自尿液中排出，尿液中能否驗出嗎啡陽性反應
    與其投與量、投與途徑、採尿時間、個人體質及檢驗方法之
    靈敏度有關，國外曾有文獻報導注射六毫克之海洛因鹽酸鹽
    ，其代謝物嗎啡之平均可檢出時限約為二十六小時，此為本
    院歷來審理毒品案件為職務上所知悉，並經行政院衛生署藥
    物食品檢驗局於八十一年九月八日以藥檢壹字第八一一四八
    八五號函述綦詳。是以，被告為警查獲前最後一次施用海洛
    因時間即九十二年十二月二十五日早上十時許，距被告為警
    查獲後採尿時已逾二十六小時，加以被告供承該次施用海洛
    因的量很少等情，則被告為警查獲後所採集尿液經送驗結果
    為嗎啡陰性反應一節，自與事實相合，尚難為被告有利之認
    定。茲被告於警詢、偵查及本院審理中均供承施用海洛因，
    並有上開第一級毒品海洛因六包扣案可供佐證，足認被告自
    白施用海洛因，亦與事實相符，堪以採信。另被告於八十七
    年間因施用第二級毒品安非他命案件，經臺灣彰化地方法院
    裁定送觀察、勒戒後，認無繼續施用毒品之傾向，經同法院
    以八十七年度訴緝字第六七號判決免刑確定；又於八十九年
    間因施用第二級毒品安非他命案件，經本院以九十年度毒聲
    字第一三六八號裁定送觀察、勒戒後，認有繼續施用毒品之
    傾向，再經本院以九十年度毒聲字第一六二六號裁定令入戒
    治處所施以強制戒治，嗣經本院以九十年度毒聲字第四四三
    ０號裁定停止戒治，所餘期間付保護管束，於九十年十二月
    六日停止戒治釋放，嗣於九十一年四月十九日交付保護管束
    期滿，有臺灣高等法院被告全國前案紀錄表附卷可憑。其係
    強制戒治執行完畢釋放後五年內再犯，本案事證明確，被告
    犯行洵堪認定，應依法論科。
二、查被告行為後，毒品危害防制條例已於九十二年七月九日修
    正公布，並自九十三年一月九日起生效，修正施行前後之毒
    品危害防制條例第十條第一項、第二項之法定刑度均相同，
    修正施行後之新法並無何更不利於被告之情形，依刑法第二
    條第一項前段從新從輕原則之規定，應依新法處斷。故核被
    告所為，係犯毒品危害防制條例第十條第一項之施用第一級
    毒品海洛因罪，及同條第二項之施用第二級毒品甲基安非他
    命罪。其施用第一級毒品海洛因、第二級毒品甲基安非他命
    前後持有毒品海洛因、甲基安非他命之低度行為，應為施用
    海洛因、甲基安非他命之高度行為所吸收，均不另論罪。被
    告先後多次施用第一級、第二級毒品犯行，時間密接，方法
    相同，觸犯構成要件相同之罪，顯係基於概括犯意為之，均
    為連續犯，應依刑法第五十六條之規定，各以一罪論，並加
    重其刑。又被告曾將甲基安非他命、海洛因摻入於香煙內，
    再以吸食點燃之香煙方式同時施用甲基安非他命、海洛因等
    情，業經被告於審理中供承在卷，則被告於同時、地，以同
    一方法，施用毒品甲基安非他命、海洛因，因其該次施用甲
    基安非他命、海洛因，僅有一個施用行為，同時觸犯上開二
    罪名，應構成想像競合犯。而被告先後多次施用甲基安非他
    命犯罪及施用海洛因犯罪，應先各論以一連續施用第二級毒
    品罪及連續施用第一級毒品罪，再依刑法第五十五條想像競
    合犯之關係，從一重論以連續施用第一級毒品罪。爰審酌被
    告犯罪之動機、目的、手段，多次施用毒品海洛因、甲基安
    非他命，施用毒品犯罪對於身體、健康所生之危害甚大，兼
    衡其犯後坦承犯行之態度等一切情狀，量處如主文所示之刑
    ，以資儆懲。
三、扣案之海洛因六包（扣案毛重合計十五‧二公克、淨重不詳
    ；驗餘淨重十三‧五三公克，純質淨重十一‧六三公克），
    係第一級毒品；另扣案甲基安非他命六包（扣案毛重合計六
    ‧九公克）則係第二級毒品，業如前述，均應依毒品危害防
    制條例第十八條第一項前段之規定，宣告沒收銷燬之。另取
    樣之海洛因部分，因檢驗用罄而滅失，爰不另為沒收銷燬之
    諭知。又上開毒品海洛因、甲基安非他命之外包裝袋各六只
    （其中海洛因外包裝袋六只，共重二‧一一公克），並非查
    獲之毒品，而係被告所有且供施用海洛因、甲基安非他命犯
    罪所用之物，業據被告於審理中供明在卷，併依刑法第三十
    八條第一項第二款之規定宣告沒收。
四、末查被告於審理中另供承：伊於九十四年六月七日為警緝獲
    前二小時，因與男友吵架，加上經營的事業不穩定，而臨時
    起意施用毒品，伊當時是想要麻醉自己，此與本案施用毒品
    犯行沒有關係，且伊在監服刑期間已將毒癮戒掉，出監當時
    已不想再施用毒品了等語，參以被告本案於九十二年十二月
    二十六日為警查獲後，即於翌日（同月二十七日）入監執行
    有期徒刑四月，至九十三年四月二十七日執行完畢出監，有
    前開臺灣高等法院被告全國前案紀錄表可稽，是被告在監服
    刑長達四個月之久，縱認被告於九十四年六月七日為警緝獲
    前二小時亦有施用毒品之情，惟與本案施用毒品時間差距長
    達一年五月之久，期間被告並曾入監服刑，可知被告於九十
    四年六月七日為警緝獲前二小時施用毒品之犯行顯係另行起
    意，與本案上開論罪科刑部分難認有連續犯之裁判上一罪關
    係，本院自不予審究，附此敘明。
據上論斷，應依刑事訴訟法第二百七十三條之一第一項、第二百
九十九條第一項前段，毒品危害防制條例第十條第一項、第二項
、第十八條第一項前段，刑法第十一條前段、第二條第一項前段
、第五十六條、第五十五條、第三十八條第一項第二款，判決如
主文。
本案經檢察官張云綺到庭執行職務。
中　　華　　民　　國　九十四　年　　六　　月　二十二　日
                  刑事第十八庭  法　官  楊志雄
以上正本證明與原本無異。
如不服本判決應於送達後十日內向本院提出上訴狀。
                                書記官  胡勤義
中　　華　　民　　國　九十四　年　　六　　月　二十二　日
附錄本案論罪科刑法條全文：
毒品危害防制條例第十條
施用第一級毒品者，處六月以上五年以下有期徒刑。
施用第二級毒品者，處三年以下有期徒刑。
